臺灣臺中地方法院刑事判決　　　　　　　　　　　 九十四年度易字第九四三號
　　公　訴　人　臺灣臺中地方法院檢察署檢察官
　　被　　　告　甲○○
右列被告因違反毒品危害防制條例案件，經檢察官提起公訴（九十四年度毒偵字第一
七三二號），本院合議庭裁定改依簡式審判程序審理後，判決如左：
    主  文
甲○○連續施用第二級毒品，累犯，處有期徒刑捌月；扣案之空塑膠袋貳只及吸管壹
支，均沒收。
    犯罪事實
一、甲○○前於民國八十七年間因施用毒品案件，經依本院八十七年度毒聲字第一六
    一一號裁定送觀察、勒戒後，因認無繼續施用毒品之傾向，由臺灣臺中地方法院
    檢察署檢察官於八十七年九月十一日，以八十七年度偵字第一八五０一號處分不
    起訴確定；復於同年因施用毒品案件，經依本院八十七年度毒聲字第三三二九號
    裁定送觀察、勒戒後，認有繼續施用毒品之傾向，經依本院八十七年度毒聲字第
    三六九八號裁定令入戒治處所施以強制戒治，於八十八年十二月十八日強制戒治
    期滿，而前揭施用毒品部分，並由臺灣臺中地方法院檢察署檢察官以八十七年度
    偵字第二五五六九號提起公訴，經本院於八十八年三月十八日，以八十八年度易
    字第四五一號判處有期徒刑八月，並經臺灣高等法院臺中分院於八十八年四月三
    十日，以八十八年度上易字第九０三號判決上訴駁回確定；又於八十七年間因侵
    占案件，經本院於八十八年二月二十五日，以八十八年度訴字第一九０號判處有
    期徒刑五月，且經臺灣高等法院臺中分院於八十八年七月二十八日，以八十八年
    度上易字第一四四八號判決上訴駁回確定，前揭二案經定應執行有期徒刑十一月
    ，而於八十九年十一月十八日執行完畢；其後又於九十年間因施用毒品案件，經
    本院以九十年度毒聲字第三五六一號裁定令入戒治處所施以強制戒治，於九十一
    年七月十九日強制戒治期滿，並由臺灣臺中地方法院檢察署檢察官以九十年度偵
    字第三六九五號提起公訴，經本院於九十年十月四日，以九十年度訴字第二一三
    六號判處有期徒刑十月、七月，並定應執行有期徒刑一年三月，且於九十年十一
    月五日確定，而於九十二年九月二十九日縮短刑期期滿執行完畢。詎仍不知悔改
    ，於前開強制戒治執行完畢釋放後，五年以內又基於施用第二級毒品甲基安非他
    命之概括犯意，自九十四年二月初某日起至九十四年三月十五日下午五時許止，
    每三至五日一次，在其位於臺中市西屯區○○○街十之一號五樓之住處，以將甲
    基安非他命置於吸食器中點火產生煙霧以吸食之方式，連續施用甲基安非他命多
    次。嗣為警於九十四年三月十五日下午十一時許，在前揭住處查獲，並扣得甲○
    ○所有，供施用甲基安非他命所用之空塑膠袋二只及吸管一支，始獲悉上情。
二、案經臺中市警察局第二分局報請臺灣臺中地方法院檢察署檢察官偵查起訴。
    理  由
一、右揭犯罪事實，業據被告甲○○於警詢、偵查及本院審理時坦承不諱，並有空塑
    膠袋二只及吸管一支扣案足憑，且被告為警查獲後，經警採尿送驗之結果，確呈
    甲基安非他命代謝物甲基安非他命及安非他命之陽性反應，復有扣押物品清單、
    詮昕科技股份有限公司濫用藥物尿液檢驗報告及中山醫學大學附設醫院藥物濫用
    檢測中心確認結果報告（檢驗結果為甲基安非他命濃度四六九五ｎｇ／ｍｌ，應
    為陽性反應，誤繕為陰性）在卷可稽，足見被告之自白，核與事實相符。本案事
    證明確，被告上開犯行，洵堪認定。
二、被告前因施用毒品案件，經依本院八十七年度毒聲字第一六一一號裁定送觀察、
    勒戒後，因認無繼續施用毒品之傾向，由臺灣臺中地方法院檢察署檢察官於八十
    七年九月十一日，以八十七年度偵字第一八五０一號處分不起訴確定；復於同年
    因施用毒品案件，經依本院八十七年度毒聲字第三三二九號裁定送觀察、勒戒後
    ，認有繼續施用毒品之傾向，經依本院八十七年度毒聲字第三六九八號裁定令入
    戒治處所施以強制戒治，於八十八年十二月十八日強制戒治期滿；其後又於九十
    年間因施用毒品案件，經本院以九十年度毒聲字第三五六一號裁定令入戒治處所
    施以強制戒治，於九十一年七月十九日強制戒治期滿，此有臺灣高等法院被告全
    國前案紀錄表在卷可憑，則被告於前案強制戒治執行完畢後，五年內再行施用毒
    品，依法應予論科。是核被告所為，係犯毒品危害防制條例第十條第二項之施用
    第二級毒品罪。其先後持有甲基安非他命之低度行為，應為其施用之高度行為所
    吸收，均不另論罪。被告先後多次施用甲基安非他命之犯行，時間緊接，犯罪構
    成要件相同，顯係基於概括犯意為之，應依連續犯之規定論以一罪，並加重其刑
    。被告前曾於九十年間因施用毒品案件，經臺灣臺中地方法院檢察署檢察官以九
    十年度偵字第三六九五號提起公訴，且經本院於九十年十月四日，以九十年度訴
    字第二一三六號判處有期徒刑十月、七月，並定應執行有期徒刑一年三月，於九
    十年十一月五日確定，而於九十二年九月二十九日縮短刑期期滿執行完畢，此有
    臺灣臺中地方法院檢察署刑案資料查註紀錄表及臺灣高等法院被告全國前案紀錄
    表在卷可按，其於受有期徒刑執行完畢後，五年以內再犯本件有期徒刑以上之罪
    ，為累犯，應依刑法第四十七條規定，遞加重其刑。至原起訴檢察官雖認被告前
    揭所為，係犯毒品危害防制條例第十條第二項之施用第二級毒品安非他命罪嫌；
    惟按甲基安非他命經口服後，約有百分之七十於二十四小時內自尿中排出，正常
    情況下，尿液中含甲基安非他命本體可高達服食量的百分之四十三以上，約有百
    分之五代謝為安非他命；安非他命在人體內經代謝作用，於正常情況下，排出尿
    液中約含安非他命百分之三十，並不會有甲基安非他命之代謝物。亦即施用安非
    他命者，其尿液代謝物應為安非他命反應，不會產生有甲基安非他命陽性反應；
    施用甲基安非他命者，其尿液代謝物會呈甲基安非他命及安非他命陽性反應，此
    有法務部法醫研究所九十三年四月二十八日法醫毒字第０九三０００一三一八號
    函可參。而查，被告施品毒品後，經採集尿液送鑑驗之結果，係同時呈現代謝物
    甲基安非他命及安非他命之陽性反應，已如前述，則被告自係施用甲基安非他命
    ，而非安非他命，嗣公訴蒞庭檢察官於本院審理中業已更正該部分之犯罪事實，
    應成立施用第二級毒品甲基安非他命罪，本院自毋庸另予更正，附此敘明。爰審
    酌被告業經強制戒治執行完畢，猶再施用毒品不輟，顯見其毒癮非淺，施用毒品
    除戕害自身健康外，對社會秩序亦產生不良影響，惟其所施用之期間非長，且業
    已坦承犯行，顯然尚知悔悟等一切情狀，量處如主文所示之刑，以示懲儆。扣案
    之空塑膠袋二只及吸管一支，均係被告所有，且供施用甲基安非他命所用之物，
    業據被告供承在卷，爰依刑法第三十八條第一項第二款之規定宣告沒收。
據上論斷，應依刑事訴訟法第二百七十三條之一第一項、第二百九十九條第一項前段
，毒品危害防制條例第十條第二項，刑法第十一條前段、第五十六條、第四十七條、
第三十八條第一項第二款，判決如主文。
中      華      民      國    九十四    年      五     月     十八      日
                              臺灣臺中地方法院刑事第一庭
                                      法  官  許  惠  瑜
右正本證明與原本無異。
如不服本判決，應於送達後十日內向本院提出上訴狀（須附繕本），上訴於臺灣高等
法院臺中分院。
                                      書記官
中      華      民      國    九十四    年      五     月     十八      日
附錄論罪科刑法條
毒品危害防制條例第十條第二項
施用第二級毒品者，處三年以下有期徒刑。
